【裁判字號】    95,上易,361
【裁判日期】    950823
【裁判案由】    違反毒品危害防制條例
【裁判全文】
臺灣高等法院臺南分院刑事判決         95年度上易字第361號
  上  訴  人
  即  被  告  甲 ○ ○
上列上訴人因違反毒品危害防制條例案件，不服臺灣臺南地方法
院95年度易字第85號中華民國95年05月23日第一審判決（起訴案
號：臺灣臺南地方法院檢察署95年度毒偵字第0148號），提起上
訴，本院判決如下：
    主  文
上訴駁回。
    事  實
一、甲○○前於民國（下同）九十一年間曾因施用毒品案件，經
    臺灣臺南地方法院以九十年度毒聲字第一四六二號裁定送觀
    察、勒戒後，認有繼續施用毒品之傾向，由該院以九十年度
    毒聲字第一六八八號裁定令入戒治處所，施以強制戒治一年
    ，嗣經台灣台南地方法院檢察署檢察官於九十一年八月十四
    日以九十一年度戒毒偵字第二九八號，以甲○○戒治期滿為
    由，為不起訴處分確定。嗣甲○○於九十二年間，又因施用
    第二級毒品及竊盜案件，經臺灣臺南地方法院先後於九十三
    年六月十四日、同年三月二十五日，以九十二年度簡字第四
    五五號及九十三年度易字第六號，分別判處有期徒刑五月及
    三月確定，並定其應執行有期徒刑七月，甫於九十四年三月
    二十日因縮短刑期期滿而執行完畢。詎甲○○猶不思悔改，
    於前案強制戒治執行完畢釋放後五年內，復基於施用第二級
    毒品之犯意，於九十四年十一月八日晚上八時許，在臺南縣
    安定鄉新吉村十六之一號住處（原審誤載為在不詳處所，應
    予更正），以將第二級毒品安非他命置於鋁箔紙上燒烤之方
    式，施用安非他命一次。嗣於同年月九日上午十一時許，經
    高雄市政府警察局苓雅分局員警因調查竊盜及毒品案件時，
    發現甲○○在台南縣安定鄉新吉村六十五號前，行跡可疑，
    遂將其帶回警局並經其同意後，採集甲○○之尿液送驗，嗣
    因其尿液之檢驗結果呈現甲基安非他命類陽性反應，始知悉
    上情。
二、案經高雄市政府警察局苓雅分局報告臺灣臺南地方法院檢察
    署檢察官偵查起訴。
    理  由
壹、程序方面：
    按觀察、勒戒或強制戒治執行完畢釋放後，五年內再犯毒品
    危害防制條例第十條之罪者，檢察官應依法追訴，毒品危害
    防制條例第二十三條第二項定有明文。查本件被告甲○○前
    於九十一年間曾因施用毒品案件，經臺灣臺南地方法院以九
    十年度毒聲字第一四六二號裁定送觀察、勒戒後，認有繼續
    施用毒品之傾向，由該院以九十年度毒聲字第一六八八號裁
    定令入戒治處所，施以強制戒治一年，於九十一年八月六日
    戒治期滿釋放，並由台灣台南地方法院檢察署檢察官於同年
    月十四日以九十一年度戒毒偵字第二九八號為不起訴處分確
    定，有「臺灣高等法院被告前案紀錄表各一份在卷可稽（見
    本院卷第12頁）；被告此次於五年內即九十四年十一月八日
    晚上八時許，又在前揭住處，再犯施用毒品罪，揆諸前揭說
    明，即應依刑事訴訟程序依法追訴、審理，合先敘明。
貳、實體方面：
一、查被告甲○○確有於九十四年十一月八日晚上八時許，在臺
    南縣安定鄉新吉村十六之一號住處，以將第二級毒品安非他
    命置於鋁箔紙上燒烤之方式，施用安非他命一次；嗣於同年
    月九日上午十一時許，警方因調查竊盜及毒品案件時，在前
    揭處所發現甲○○行跡可疑，遂將其帶回警局並經其同意採
    集尿液送驗，檢驗結果呈現甲基安非他命類陽性反應，始被
    查獲之事實，已據被告甲○○於原審及本院審理時坦承不諱
    在卷（原審卷第17至18、29至30頁，本院卷第26至27頁），
    並有高雄市政府警察局苓雅分局偵辦毒品案件嫌疑人尿液採
    證代碼對照表一紙在卷可稽（見警卷第04頁）；另被告甲○
    ○經警方於九十四年十一月九日下午五時許在高雄市政府警
    察局苓雅分局所採尿液，經送「高雄市立凱旋醫院」以 EIA
    酵素免疫法及GC／MS氣相層析質譜儀法確認檢檢驗結果，判
    定確有甲基安非他命陽性反應，則有「高雄市立凱旋醫院」
    濫用藥物尿液檢驗報告影本一紙在卷可憑（見警卷第05 頁
    ）；再者，按「尿液毒品檢驗，若能使用先進之氣相層析質
    譜儀分析法確認，可完全排除偽陽性之干擾，為目前最具公
    信力的檢驗方法」，為「法務部調查局」87年09月29日（87
    ）發技（1）字第87074574號函所揭示；復參以按甲基安非
    他命經口服投與後約百分之七十於二十四小時內自尿中排出
    ，約百分之九十於九十六小時內自尿中排出，僅憑尿液中呈
    安非他命陽性反應，雖無法推算吸食時間距採集時間之長短
    ，惟依行政院衛生署藥物食品檢驗局81年2月8日藥檢壹字第
    1156號函示，最長可能不會超過四日以察，足認被告之自白
    確與事實相符。是依上開說明，被告確有於九十四年十一月
    八日晚上八時許，在前揭住處，施用第二級毒品安非他命一
    次，殆無疑義，應予依法論科。
二、按安非他命依其成癮性、濫用性及對社會危害性之程度，已
    為毒品危害防制條例第二條第二項第二款列為第二級毒品。
    核被告施用第二級毒品之行為，係違反毒品危害防制條例第
    十條第二項施用第二級毒品罪。至被告施用時，其非法持有
    第二級毒品安非他命之低度行為，已為其施用之高度行為所
    吸收，不另論罪。又被告前因施用第二級毒品及竊盜案件，
    經臺灣臺南地方法院先後於九十三年六月十四日、同年三月
    二十五日，以九十二年度簡字第四五五號及九十三年度易字
    第六號，分別判處有期徒刑五月及三月確定，並定其應執行
    有期徒刑七月，甫於九十四年三月二十日因縮短刑期期滿而
    執行完畢，有「臺灣高等法院被告全國前案紀錄表」一份在
    卷可按（見本院卷第14頁），茲被告於有期徒刑執行完畢後
    ，五年以內再故意犯有期徒刑以上之本罪，不論依修正前之
    刑法第四十七條，或修正後之刑法第四十七條第一項之規定
    ，均構成累犯，對被告而言並無有利或不利之情形，自不生
    新舊法比較之問題，應逕依修正前之刑法第四十七條，論以
    累犯，並加重其刑。
三、原審以被告罪證明確，因予適用毒品危害防制條例第十條第
    二項，刑法第十一條前段、修正前刑法第四十七條之規定，
    並審酌被告施用毒品之犯行，在性質上乃屬對自我身心健康
    之自戕行為，尚未嚴重破壞社會秩序、侵害他人權益，然其
    前因施用毒品經送觀察、勒戒及強制戒治之治療處分後，猶
    不思戒絕革除惡習，再為本件犯罪，顯未因前所受之觀察勒
    戒、戒治處分而記取教訓，及被告犯後坦承犯行等一切情狀
    ，量處被告有期徒刑八月。本院經核原判決認事用法，均無
    不合，量刑亦屬妥適。上訴人上訴意旨指摘原判決量刑過重
    為不當，為無理由，應予駁回。
參、據上論斷，應依刑事訴訟法第三百六十八條，判決如主文。
本案經檢察官吳忠賢到庭執行職務。
中    華    民    國    95    年    8     月    23    日
                  刑事第三庭    審判長法  官  陳義仲
                                      法  官  宋明蒼
                                      法  官  張世展
以上正本證明與原本無異。
不得上訴。
                                      書記官  魏芝雯
中    華    民    國    95    年    8     月    23    日
附錄：本判決論罪法條：
毒品危害防制條例第10條第2項
施用第二級毒品者，處 3 年以下有期徒刑。


司法院資訊處製作；財團法人民間司法改革基金會備份。
